【裁判字號】    95,訴,193
【裁判日期】    970813
【裁判案由】    偽造文書等
【裁判全文】
臺灣新竹地方法院刑事判決               95年度訴字第193號
公  訴  人  臺灣新竹地方法院檢察署檢察官
被      告  卯○○○
選任辯護人  羅秉成律師
上列被告因偽造文書等案件，經檢察官提起公訴（94年度偵字第
4131號），本院判決如下：
    主  文
卯○○○連續犯詐欺取財罪，處有期徒刑貳年，緩刑伍年。
    事  實
一、卯○○○先後於民國92年1 月15日、92年9 月15日自任會首
    ，分別邀請附表一編號1 、2 所示之會員，參加其所召集如
    附表一編號1 、2 所示之互助會共2 會（合會會員、起迄期
    間、開標地點、合會規則等均如附表一編號1 、2 所示），
    詎卯○○○因經濟能力一時周轉不靈，竟即基於意圖為自己
    不法所有之詐欺概括犯意，分別於附表二、三所載之各該開
    標日（冒標時間），在如附表一所示之投開標地點，利用合
    會會員未前往到場投標之機會，於第一會中先後假冒如附表
    二備註欄第(一)點所載壬○○等10位活會會員得標，於第二會
    中先後假冒如附表三備註欄第(一)點所載丑○○等9 位死會會
    員以外之其他不詳活會會員得標（按：無證據證明卯○○○
    有偽填標單之偽造文書犯行，此部分業經檢察官當庭更正減
    縮），再分別向各該會員佯稱有活會會員以附表二、三所示
    標金得標，而向各該會員收取會款，致各該活會會員因而陷
    於錯誤均交付會款，嗣於94年5 月卯○○○因無力繼續經營
    上開2 個互助會方宣布停會，卯○○○因此至少詐得358 萬
    8600元（詳如附表二、三總計欄，起訴書及補充理由書所載
    金額有誤應逕由本院更正），各該被害之活會會員因而循線
    查悉上情。
二、案經丁○○、壬○○、己○○、寅○○、戊○○、午○○、
    丑○○、辰○○、丙○○等人訴由法務部調查局新竹縣調查
    站移送臺灣新竹地方法院檢察署檢察官偵查起訴。
    理  由
一、按「被告以外之人於審判外之陳述，雖不符前四條之規定，
    而經當事人於審判程序同意作為證據，法院審酌該言詞陳述
    或書面陳述作成時之情況，認為適當者，亦得為證據。」、
    「當事人、代理人或辯護人於法院調查證據時，知有第一百
    五十九條第一項不得為證據之情形，而未於言詞辯論終結前
    聲明異議者，視為有前項之同意。」，刑事訴訟法第159 條
    之5 定有明文。本院以下所引用被告卯○○○以外之人於審
    判外之言詞或書面陳述，雖均屬傳聞證據，然被告對該證據
    之證據能力均未表示異議，本院審酌上開證據作成時之情況
    ，亦認為無不當之處，依上開規定乃有證據能力，合先敘明
    。
二、上開犯罪事實，業據被告於本院準備程序、審理中坦承不諱
    ，其中第一會部分，核與證人丁○○、壬○○、己○○、寅
    ○○、戊○○、午○○、丑○○、丙○○、吳明花、庚○○
    、乙○○、鍾瑞瓊等人於警詢或偵查中之證述相符，其中第
    二會部分，核與證人壬○○、丑○○、辰○○、丙○○、鍾
    瑞瓊、子○○○、辛○○、劉月美、侯文秀、彭秀蘭、劉運
    子、張菊英、古玉鳳、吳明花、張鳳蘭、巳○○、盧雲勇等
    人於警詢或偵查中之證述相符，且有第一會互助會名單（偵
    查卷頁11、33、52、61、76）、第二會互助會名單（偵查卷
    頁18、39、46、100） 在卷可稽，被告上開自白乃與事實相
    符，堪信為真實，其詐欺犯行事證明確，堪予認定；至於被
    告係於各合會中之第幾次冒標，其關係該次詐欺犯行之活會
    會員人數及該次詐欺金額之計算，被告因年紀老邁，且帳務
    雜亂，事隔已久已無法記憶，各該被害人因於94年5 月事發
    後方才發現遭騙，亦無法明確陳述，本院經檢察官、被告及
    辯護人之同意後，基於罪疑惟輕最有利於被告之原則，及參
    酌第二會中證人丑○○證述：伊於94年1 月15日曾以1500元
    標得1 會（偵查卷頁95），及證人辰○○證述：伊於94年5
    月15日曾以2000元標得1 會（偵查卷頁98）等卷證資料，均
    認定以：被告係於第一會、第二會事發前最末幾次開標日從
    事詐欺犯行（詳如附表二、三所載），併此敘明。
三、論罪科刑：
  (一)新舊法比較：
    被告行為後，刑法下列規定業已修正變更，乃有新舊法比較
    之問題；而「行為後法律有變更者，適用行為時之法律。但
    行為後之法律有利於行為人者，適用最有利於行為人之法律
    。」，刑法第2 條第1 項定有明文，此條規定係規範行為後
    法律變更所生新舊法律比較適用之準據法，是刑法第2 條第
    1 項本身雖經修正，但該條文既屬適用法律之準據法，本身
    尚無比較新舊法之問題，應逕適用裁判時之刑法第2 條規定
    以決定適用之刑罰法律。又比較新舊法時應就罪刑有關之共
    犯、未遂犯、想像競合犯、牽連犯、連續犯、結合犯，以及
    累犯加重、自首減輕暨其他法定加減（如身分加減）與加減
    例等一切規定，綜其全部罪刑之結果而為比較（最高法院95
    年第8 次刑事庭會議決議參照）。經查：
  １被告行為時，關於罰金之最低額，修正前刑法第33條第5 款
    規定：「罰金：（銀元）1 元以上。」，經依現行法規所定
    貨幣單位折算新臺幣條例第2 條規定折算後，上開罰金刑之
    最低數額為新臺幣3 元。而修正後刑法第33條第5 款則規定
    ：「罰金：新臺幣1 千元以上，以百元計算之。」，即修正
    後之罰金刑最低數額，已提高為新臺幣1 千元，比較新舊法
    適用結果，此部分以被告行為時之舊法較有利於被告。
  ２刑法第56條連續犯之規定，業於94年1 月7 日修正公布刪除
    ，並於95年7 月1 日施行，則被告之犯行，因行為後新法業
    已刪除連續犯之規定，改適用數罪併罰，此刪除雖非犯罪構
    成要件之變更，但顯已影響行為人刑罰之法律效果，自屬法
    律有變更，依新法第2 條第1 項規定，比較新、舊法結果，
    仍應適用較有利於被告之行為時法律即舊法論以連續犯。
  ３綜上，可知依修正前、後之規定，就修正後之罰金最低數額
    ，較修正前提高，顯然不利於被告，而連續犯部分，亦以修
    正前之規定有利於被告，揆諸前揭最高法院決議所揭示之罪
    刑綜合比較原則，依刑法第2 條第1 項前段之規定，應整體
    適用行為時即修正前之規定。
  (二)核被告於附表二、三所列時間，各次向活會會款佯稱有人得
    標，而詐取會款等行為，均係觸犯刑法第339 條第1 項之詐
    欺取財罪；被告於同次詐欺會款時，同時侵害多數活會會員
    之財產法益，屬一行為觸犯數個同種法益之想像競合犯，均
    應從一詐欺取財罪論處（刑法第55條前段關於想像競合之規
    定雖於本次修法中新增「但不得科以較輕罪名所定最輕本刑
    以下之刑」，然此一新增規定係法理之明文化，自不生新舊
    法比較之問題）。被告先後多次詐欺犯行，時間緊接，手法
    相同，觸犯犯罪構成要件相同之罪名，顯係基於概括犯意反
    覆實施，應依連續犯之規定論以一罪，並加重其刑。爰審酌
    被告未能善盡互助會會首之誠信義務，辜負會員之信任與期
    待，為圖一己私利，利用會員彼此並不熟悉或未過問何人得
    標之機會，冒稱會員得標互助會，而向活會會員詐取會款，
    所詐得之金額至少358 萬8600元，本不宜寬恕，惟念被告係
    25年5 月29日生，行為時年齡高達68歲，有其基本年籍資料
    在卷可稽，其於本院審理中坦承全部犯行，態度良好，案發
    後業與全部被害人以一定比例達成和解，有其陳報之和解一
    覽表、收據29紙在卷可稽（偵查卷頁136 至168 、本院卷頁
    161 至193） 等一切情狀，量處如主文所示之刑。
  (三)末查被告前未曾受有期徒刑以上刑之宣告，有臺灣高等法院
    被告全國前案紀錄表1 紙在卷可稽，可見其素行尚稱良好，
    又本案係合會詐欺之犯罪類型，此種類型犯罪常因合會會員
    彼此供述不一，帳務瑣碎紊亂，司法偵查認定被害會員、被
    害金額困難，導致審理定讞期間曠日耗時，然被告於本院審
    理中均願坦承犯罪，犯後態度十分良好，顯見已有改過之心
    ；又被告與每位被害人之和解金額雖僅係全部被害金額之一
    定比例，然其中一部分金額落差係因依民間合會運作習慣，
    被告（會首）會承擔死會會員於法律上原應連帶賠償之部分
    義務，且被告業與全部被害人達成和解，各該被害人均簽立
    載明「無條件放棄追償，並放棄法律上之民刑事追訴權」等
    聲明之收據予被告收執，並撤回於本院民事庭之支付命令聲
    請，此觀諸上開各該收據、本院94年8 月4 日新院月非新94
    促8756字第13583 號函、協議書（偵查卷頁134 、135） 自
    明，可見被告犯後仍運用其有限能力積極賠償被害人，並均
    獲得被害人之諒解，確有悔改之心；本院另斟酌被告現年業
    已72歲，除自身罹患高血壓性心臟病、糖尿病、類風濕性關
    節炎等疾病外，與其相依為命之配偶劉水亮亦罹有腦栓塞、
    慢性阻塞性肺病，有被告提出之診斷證明書2 紙附卷可稽，
    可見被告晚年亦係劬勞淒涼，歷經司法纏訟多年之心理煎熬
    ，已受相當之教訓及處罰，經此偵、審教訓亦應知所警惕，
    當無再犯之虞，本院因認對被告所處之刑，以暫不執行為適
    當，爰依最高法院95年5 月23日95年第8 次刑事庭會議決議
    ，逕依95年7 月1 日修正施行後之刑法第74條第1 項第1 款
    規定併予宣告緩刑5 年，以啟自新。
四、不另為無罪諭知部分：
  (一)公訴意旨另以；被告於94年1 月5 日自任會首，召集如附表
    一編號3 之合會（合會會員、起迄期間、開標地點、合會規
    則等均如附表一編號3 所示），詎被告竟承上開意圖為自己
    不法所有之詐欺概括犯意，明知該合會編號5 會員吳鑾英因
    故退出該互助會，由丑○○承接，其竟於94年5 月5 日利用
    該合會會員未前往到場投標之機會，冒用丑○○名義得標，
    再向各該會員佯稱有活會會員得標，而向各該會員收取會款
    ，致各該活會會員因而陷於錯誤均交付會款，被告因而詐得
    活會會員會款約48萬元，因認被告此部分亦涉犯刑法第339
    條第1 條詐欺取財罪嫌等語。
  (二)按犯罪事實應依證據認定之，無證據不得認定犯罪事實；不
    能證明被告犯罪者，應諭知無罪之判決，刑事訴訟法第154
    條第2 項、第301 條第1 項分別定有明文；又刑事訴訟法第
    161 條已於91年2 月8 日修正公布，其第1 項規定：檢察官
    就被告犯罪事實應負舉證責任，並指出證明之方法，因此檢
    察官對於起訴之犯罪事實，應負提出證據及說服之實質舉證
    責任，倘所提出之證據不足為被告有罪之積極證明，或其指
    出證明之方法，無從說服法院以形成被告有罪之心證，基於
    無罪推定之原則，自應為被告無罪之認定（最高法院92年度
    臺上字第128 號判例可資參照）。
  (三)公訴人認被告涉犯詐欺取財罪，無非係以證人丑○○、戊○○、午○○、庚○○、劉永沐、甲○○等人證述其等均為活
    會，該合會運作到第5 期即94年5 月就突然倒會等語，及被
    告提出之合會名單上會員編號5 吳鑾英欄曾更改為王淑貞，
    再更改為丑○○，其下並有得標紀錄之記載（偵查卷頁27）
    為其論據，訊據被告堅詞否認有此部分詐欺取財犯行，辯稱
    ：吳鑾英參加編號5 、編號9 兩會後隨即退出，其中1 會係
    由丑○○承接，其中1 會係由伊承接，檢察官起訴伊冒標的
    這會，實則係伊自己標下來的，並無冒標，至於上開合會會
    單上編號5 吳鑾英為何係記載由「丑○○」承接，另會員己○○、戊○○提出之合會名單上則係記載由「王淑貞」承接
    （偵查卷頁68、87），可能係當時有人說要，又說不要，名
    單複雜誤植緣故等語。經查：
  １被告於94年1 月5 日自任會首，召集如附表一編號3 之合會
    ，合會會員及規則均如附表一編號3 所載，均據證人己○○
    、戊○○、午○○、丑○○、庚○○、劉永沐、甲○○於警
    詢或偵查中證述明確，此為被告所不爭執，並有該合會會單
    （偵查卷頁25、66、86）在卷可稽；而原始會員吳鑾英原本
    參加編號5 、編號19兩會，後來退出，其中一會由丑○○承
    接，其中一會由被告自己承接等情，則據證人吳鑾英到庭證
    述：「我原本參加2 個會，後來2 個都退，1 會會款2 萬元
    ，2 會會款總共4 萬元被告都有退給我」等語，證人丑○○
    到庭證述：「吳鑾英原來參加2 會，其中1 會我接，另1 會
    由被告接。」等語明確，並有被告、會員己○○、戊○○所
    提出之合會會單在卷可稽（偵查卷頁27、68、87），可見被
    告當時確曾告知會員其自己承接吳鑾英其中1 會；至於上開
    合會會單上原「吳鑾英」之會籍雖係記載由「王淑貞」承接
    ，而非記載由「被告」承接，被告辯稱：當時可能係由「王
    淑貞」承接，事後復拒絕承接，方由伊承接等語，因被告確
    實與丑○○各自承接吳鑾英留下之其中一會，而實際承擔吳
    鑾英之權利義務，諸如：將吳鑾英之該會會款退還、參與該
    合會前四期之活會會款繳納等等，衡情被告應無杜撰由王淑
    貞承接之必要，被告上開所辯應確屬實在。
  ２又被告於94年5 月5 日係以自己承接吳鑾英之會員資格得標
    ，並向各該活會會員收取會款，並非冒用丑○○名義投標等
    情，除據證人丑○○於警詢證稱：「我參加被告於94年1 月
    5 日所召集的會…目前已開標5 次…5 月5 日卯○○○表示
    有人以3000元得標，並未告訴我得標人為何人」等語（偵查
    卷頁96），於本院審理中證稱：「我兩個會都是活會，被倒
    的會都已經與被告達成和解」等語明確外（審理卷頁204 ）
    ，另觀諸會員己○○、戊○○所提出之合會會單上，確實係
    記載由王淑貞承接之吳鑾英該會會員於94年5 月5 日以3000
    元得標，而非記載由丑○○得標（偵查卷頁68、87），亦可
    得證。
  ３至於被告所提出之上開合會會單上雖然記載「編號5 吳鑾英
    」由「王淑貞」承接，再更改由「丑○○」承接，且於94年
    5 月5 日以3000元得標（偵查卷頁27），然經本院當庭提示
    予被告辨認，被告對於其上是否為其筆跡，及其上為何如此
    記載，因時間久遠均已不復記憶（本院卷頁206） ，再者，
    依該份合會會單上之記載，編號5.吳鑾英似係由「王淑貞」
    承接，再由「丑○○」承接，然另編號19.吳鑾英部分卻無記
    載吳鑾英另一會之承接者，除與被告、吳鑾英、丑○○之陳
    述不符外，另與上開己○○、戊○○提出會單之記載亦有不
    同，足徵該合會會單之正確性應較低，不排除係被告誤繕或
    疏漏記載所造成，檢察官依此即認係被告冒丑○○投標，尚
    嫌過遽。
  ４綜上，被告確實承接吳鑾英退出後之其中1 會，而承受該會
    之權利義務，則其於94年5 月5 日以該會會員資格，以3000
    元標得該次合會會款，進而向各該會員收款，乃係合會會員
    正當權利之行使，並未有為自己不法所有之意圖，亦未實施
    使其他活會會員陷於錯誤之詐術，此外，檢察官復無法提出
    其他積極證據證明被告此部分之犯罪，本院自應為被告有利
    之認定，又因被告此部分如果有罪，檢察官認與上開有罪部
    分有連續犯之裁判上一罪關係，本院爰不另於主文為無罪判
    決之諭知。
據上論斷，應依刑事訴訟法第299 條第1 項前段，刑法第2 條第
1 項前段、第339 條第1 項、第55條、第74條第1 項第1 款，修
正前刑法第56條，修正前罰金罰鍰提高標準條例第1 條前段，判
決如主文。
本案經檢察官張凱絜到庭執行職務
中    華    民    國    97    年     8    月    13    日
                    刑事第二庭  審判長法  官   汪銘欽
                                      法  官   李毓華
                                      法  官   蔡川富
以上正本證明與原本無異。
如不服本判決應於收受本判決後10日內向本院提出上訴書狀，上
訴書狀應敘述具體理由。上訴書狀未敘述上訴理由者，應於上訴
期間屆滿後20日內補提理由書狀於本院 (均須按他造當事人之人
數附繕本 )「切勿逕送上級法院」。
中    華    民    國    97    年    8     月    13    日
                                      書記官   陳秀子
附錄本案論罪科刑法條全文：
刑法第339條
意圖為自己或第三人不法之所有，以詐術使人將本人或第三人之
物交付者，處五年以下有期徒刑、拘役或科或併科一千元以下罰
金。
以前項方法得財產上不法之利益或使第三人得之者，亦同。
前二項之未遂犯罰之。
附表一
┌──┬───┬──────┬──────┬───────────────┐
│編號│會  首│時間（民國）│投開標地點  │    合  會  規  則            │
├──┼───┼──────┼──────┼───────────────┤
│1   │劉陳瑞│92年1月15日 │新竹縣湖口鄉│每會會金2 萬元，標價高者獲取會│
│    │華（共│起至94年5月 │東興村14鄰和│款，若無人投標則由抽籤決定，已│
│    │29人）│15日止。    │興42-103號住│得標之死會會員每月應繳上開固定│
│    │      │            │處。        │會金，活會會員則繳交扣除當月得│
│    │      │            │            │標利息後之餘額（即採內標制）。│
│    ├───┴──────┴──────┴───────────────┤
│    │會員有：1、卯○○○。2、壬○○。3、吳明花。4、丑○○。5、寅○○。6│
│    │、鍾瑞瓊。7 、溫金土。8 、許義妹。9 、庚○○。10、癸○○。11、范鋼│
│    │宏。12、戊○○。13、侯文秀。14、己○○。15、丁○○。16、辰○○。17│
│    │、劉月梅。18、葉月妹。19、葉德棋。20、劉正鍾。21、黃瑞卿。22、葉芳│
│    │芝。23、午○○。24、乙○○。25、丙○○。26、甘菊月。27、吳勝凱（翁│
│    │鳳嬌之夫）。28、翁英嬌。29、林美惠。                              │
├──┼───┬──────┬──────┬───────────────┤
│2   │劉陳瑞│92年9 月15日│新竹縣湖口鄉│每會會金1 萬元，標價高者獲取會│
│    │華（共│起至95年5 月│東興村14鄰和│款，若無人投標則由抽籤決定，已│
│    │33人）│15日止。    │興42-103號住│得標之死會會員每月應繳上開固定│
│    │      │            │處。        │會金，活會會員則繳交扣除當月得│
│    │      │            │            │標利息後之餘額（即採內標制）。│
│    ├───┴──────┴──────┴───────────────┤
│    │會員有：1、卯○○○。2、丑○○。3、劉月美。4、劉月美。5、辛○○。6│
│    │、辛○○。7 、辰○○。8 、徐佩瑜。9 、盧雲勇。10、盧雲勇。11、侯文│
│    │秀。12、彭秀蘭。13、戴倫火。14、壬○○。15、劉運子。16、黃玉嬌。17│
│    │、張菊英。18、劉政鍾。19、葉德棋。20、鍾瑞瓊。21、鍾瑞瓊。22、林美│
│    │君。23、溫勝良。24、溫勝良。25、陳金英。26、吳碧蓮。27、吳明花。28│
│    │、丑○○。29、張鳳蘭。30、卯○○○。31、陳金英。32、范桂美。33、彭│
│    │秀蘭。                                                            │
├──┼───┬──────┬──────┬───────────────┤
│3   │劉陳瑞│94年1月5日起│新竹縣湖口鄉│每會會金2 萬元，標價高者獲取會│
│    │華（共│至96年1 月5 │東興村14鄰和│款，若無人投標則由抽籤決定，已│
│    │25 人 │日止。      │興42-103號住│得標之死會會員每月應繳上開固定│
│    │）    │            │處。        │會金，活會會員則繳交扣除當月得│
│    │      │            │            │標利息後之餘額（即採內標制）。│
│    ├───┴──────┴──────┴───────────────┤
│    │會員有：1 、卯○○○。2 、侯文秀。3 、黎美華。4 、鍾瑞瓊。5 、劉陳│
│    │瑞華（接替退會之吳鑾英，合會會單上記載王淑貞）。6 、丑○○。7、 劉│
│    │永沐。8、 徐雲妹。9 、庚○○。10、吳姚妹。11、劉秀琴。12、葉月妹。│
│    │13、劉政鍾。14、癸○○。15、午○○。16、劉珍妹。17、甲○○。18、吳│
│    │美鶯。19 、 丑○○（接替退會之吳巒英）。20、戊○○。21、鍾瑞瓊。22│
│    │、午○○。23、梁婉蓉。24、吳聰妹。25、己○○。                    │
└──┴─────────────────────────────────┘
附表二
┌───┬────┬─────┬────┬───────────┬─────┐
│編  號│冒標時間│ 冒標標次 │標金    │詐得會款（元）        │  備  註  │
├───┼────┼─────┼────┼───────────┼─────┤
│  1   │93年8 月│ 第20次   │2700    │（00000-0000） ×（29-│(一)遭冒標而│
│      │15日    │          │        │19）=173000           │未於尾會領│
├───┼────┼─────┼────┼───────────┤到會款之會│
│  2   │93年9 月│ 第21次   │2700    │（00000-0000） ×（29-│員：      │
│      │15日    │          │        │19）=173000           │2.壬○○  │
├───┼────┼─────┼────┼───────────┤4.丑○○  │
│  3   │93年10月│ 第22次   │2400    │（00000-0000） ×（29-│5.寅○○  │
│      │15日    │          │        │19）=176000           │6.鍾瑞瓊  │
├───┼────┼─────┼────┼───────────┤10.癸○○  │
│  4   │93年11月│ 第23次   │2500    │（00000-0000）×（29- │12.戊○○  │
│      │15日    │          │        │19）=175000           │14.己○○  │
├───┼────┼─────┼────┼───────────┤15.丁○○  │
│  5   │93年12月│ 第24次   │2600    │（00000-0000） ×（29-│午○○  │
│      │15日    │          │        │19）=174000           │丙○○  │
├───┼────┼─────┼────┼───────────┤共10人。  │
│  6   │94年1 月│ 第25次   │2500    │（00000-0000）×（29- │(二)詐得會款│
│      │15日    │          │        │19）=175000           │係以活會會│
├───┼────┼─────┼────┼───────────┤員應繳會款│
│  7   │94年2 月│ 第26次   │3000    │（00000-0000）×（29- │，乘以全部│
│      │15日    │          │        │19）=170000           │遭冒標之活│
├───┼────┼─────┼────┼───────────┤會會員計算│
│  8   │94年3 月│ 第27次   │3000    │（00000-0000）×（29- │，「19」係│
│      │15日    │          │        │19）=170000           │死會會員人│
├───┼────┼─────┼────┼───────────┤數。      │
│  9   │94年4 月│ 第28次   │2000    │（00000-0000） ×（29-│(三)未領取尾│
│      │15日    │          │        │19）=180000           │會會款之被│
│      │        │          │        │                      │害人共有10│
│      │        │          │        │                      │人，而尾會│
│      │        │          │        │                      │並未開標，│
├───┴────┴─────┴────┴───────────┤故被告冒標│
│ 總計：共156萬6000元。                                        │之次數應僅│
│                                                              │有9 次。  │
└───────────────────────────────┴─────┘
 附表三：
┌───┬────┬─────┬────┬───────────┬─────┐
│編  號│冒標時間│ 冒標標次 │標金    │詐得會款（元）        │  備  註  │
├───┼────┼─────┼────┼───────────┼─────┤
│  1   │93年6 月│ 第10次   │1300    │（00000-0000）×（33- │(一)該互助會│
│      │15日    │          │        │9）=208800            │共開標21次│
├───┼────┼─────┼────┼───────────┤，其中除11│
│  2   │93年7 月│ 第11次   │1300    │（00000-0000）×（33- │次由：    │
│      │15日    │          │        │9）=208800            │1.被告  │
│      │        │          │        │                      │2.丑○○  │
├───┼────┼─────┼────┼───────────┤3.4.劉月美│
│  3   │93年8 月│ 第12次   │1500    │（00000-0000）×（33- │7.辰○○  │
│      │15日    │          │        │9）=204000            │11.侯文秀  │
├───┼────┼─────┼────┼───────────┤12.彭秀蘭  │
│  4   │93年9 月│ 第13次   │1300    │（00000-0000）×（33- │吳碧蓮  │
│      │15日    │          │        │9）=208800            │范桂美  │
├───┼────┼─────┼────┼───────────┤彭秀蘭  │
│  5   │93年10月│ 第14次   │1300    │（00000-0000）×（33- │得標外，其│
│      │15日    │          │        │9）=208800            │餘10次均係│
├───┼────┼─────┼────┼───────────┤被告佯稱其│
│  6   │93年11月│ 第15次   │1300    │（00000-0000）×（33- │他活會會員│
│      │15日    │          │        │9）=208800            │得標。    │
├───┼────┼─────┼────┼───────────┤(二)第17次係│
│  7   │93年12月│ 第16次   │1300    │（00000-0000）×（33- │由丑○○得│
│      │15日    │          │        │9）=208800            │標（見偵查│
├───┼────┼─────┼────┼───────────┤卷頁95），│
│  8   │94年2 月│ 第18次   │1500    │（00000-0000）×（33- │故93年6 月│
│      │15日    │          │        │10）=195500           │15日至93年│
│      │        │          │        │                      │12月15日冒│
├───┼────┼─────┼────┼───────────┤標期間活會│
│  9   │94年3 月│ 第19次   │1900    │（00000-0000）×（33- │會員有24人│
│      │15日    │          │        │10）=186300           │，94年2 月│
├───┼────┼─────┼────┼───────────┤15日至94年│
│  10  │94年4 月│ 第20次   │2000    │（00000-0000）×（33- │4 月15日活│
│      │15日    │          │        │10）=184000           │會會員有23│
│      │        │          │        │                      │人。      │
│      │        │          │        │                      │(三)最後1 次│
├───┴────┴─────┴────┴───────────┤開標即94年│
│ 總計：共202萬2600元。                                        │5月15 日係│
│                                                              │由辰○○得│
│                                                              │標（見偵查│
│                                                              │卷頁115） │
└───────────────────────────────┴─────┘


司法院資訊處製作；財團法人民間司法改革基金會備份。
